最高法院刑事裁定　　　　　　　　　 111年度台抗字第1129號
抗　告　人　林承志



上列抗告人因加重詐欺等罪案件，不服臺灣高等法院中華民國11
1 年7月28日所為第三審羈押之裁定（111年度上訴字第1152號）
，提起抗告，本院裁定如下：
    主  文
抗告駁回。
    理  由
一、本件抗告人林承志對於原審法院羈押裁定抗告意旨略以：伊
    並無本件被訴加重詐欺取財等罪犯行，復已配合法院之審理
    程序，舉證證明自己之清白，並未逃避審判，亦不至於會有
    畏罪潛逃之情形。又伊當初係由於工作之需求始離家外居旅
    館，卻恰巧遭警方拘提，但尚不得因此遽認伊居無定所而有
    逃亡之虞。再檢察官於原審法院受命法官為羈押訊問時，謂
    伊否認犯罪，猶有繼續羈押之必要云云，顯係意圖藉由羈押
    之壓力迫令伊供認被訴罪行，原審法院未予詳查，遽以伊犯
    罪嫌疑重大，有事實足認為有逃亡之虞而裁定為第三審之羈
    押，殊有違誤，懇請撤銷原裁定，並准許伊具保停止羈押云
    云。
二、被告經法官訊問後，認為犯罪嫌疑重大，而所犯為死刑、無
    期徒刑或最輕本刑為 5年以上有期徒刑之罪，有相當理由認
    為有逃亡、湮滅、偽造、變造證據或勾串共犯或證人之虞，
    非予羈押，顯難進行審判或執行而有必要者，得予羈押。又
    羈押被告，審判中不得逾三月；案件在第三審上訴中，而卷
    宗及證物已送交該法院者，羈押及其相關事項之處分，由第
    二審法院裁定，刑事訴訟法第101條第1項第3款、第108條第
    1 項前段及第121條第2項分別定有明文。再者，第三審審判
    中之羈押，乃事實審法院基於憲法保障人身自由之旨趣，依
    上揭規定獨立行使之職權，除有同法第 114條各款所定之情
    形外，被告有無羈押之原因及必要性，本許由事實審法院斟
    酌訴訟進行程度及相關情事為合義務性之裁量，苟無逾越法
    律授權範圍或濫用裁量權限而有明顯違反公平與比例原則之
    情形，即不容當事人任意指摘而據為抗告之理由。
三、本件抗告人因加重詐欺取財等罪案件，經原審法院 111年度
    上訴字第1152號判決論以加重詐欺共 5罪，並就第一審科刑
    之判決，部分予以維持，部分撤銷改判，而分別量處有期徒
    刑1年2月（2罪）、有期徒刑1年4月、有期徒刑 1年5月及有
    期徒刑1年11月（均各1罪），抗告人不服上開判決而提起第
    三審上訴。經原審法院受命法官訊問抗告人後，原審法院以
    其犯罪嫌疑重大，有事實足認為有逃亡之虞，且無從以命其
    具保、責付或限制住居、出境與出海等措施替代羈押，為確
    保國家刑罰權之可獲實現，非予繼續羈押顯難進行審判或執
    行，猶有繼續羈押之必要，因而裁定自民國111年7月28日起
    執行第三審羈押，經核於法尚無不合。本件抗告人抗告意旨
    並未指摘原裁定究有何違法或不當之情形，徒憑上揭己意說
    詞漫為爭辯，並請求准許具保停止羈押云云，無非係對原審
    法院羈押職權之適法行使任意指摘，揆諸上述說明，其抗告
    為無理由，應予駁回。又抗告人上揭加重詐欺等罪之本案，
    經本院於111年8月25日判決駁回其第三審上訴確定，抗告人
    已不復為本案審判程序之羈押被告身分，則其請求本院准其
    具保停止羈押一節，即屬無從審酌，附此敘明。
據上論結，應依刑事訴訟法第412 條，裁定如主文。
中    華    民    國   111    年    8     月    25    日
                  刑事第一庭審判長法  官  郭  毓  洲  
                                  法  官  林  英  志  
                                  法  官  林  靜  芬  
                                  法  官  宋  松  璟  
                                  法  官  蔡  憲  德  
本件正本證明與原本無異
                                  書記官
中    華    民    國   111    年    8     月    29    日